臺灣臺北地方法院刑事判決　　　　　　　93年度訴字第1195號
　　公　訴　人　臺灣臺北地方法院檢察署檢察官
　　被　　　告　甲○○
　　　　　　　　　　　　九號
　　指定辯護人　本院公設辯護人陳德仁
　　被　　　告　丁○○
　　　　　　　　　　　　（
　　指定辯護人　本院公設辯護人　曾德榮
右列被告因強盜等案件，經檢察官提起公訴（93年度偵字第1331
1 號），及移送併案審理（93年度偵字第16453 號），本院判決
如左：
    主  文
甲○○故買贓物，處有期徒刑拾壹月；如附表編號1、2所示偽造
之車牌共肆面，均沒收。又共同意圖為自己不法之所有，攜帶兇
器，以強暴、脅迫至使不能抗拒，而取他人之物，處有期徒刑柒
年拾月；如附表編號3 至10所示之物，均沒收。應執行有期徒刑
捌年陸月。如附表所示偽造之車牌及其餘物品，均沒收。
丁○○竊盜，累犯，處有期徒刑拾月。又共同意圖為自己不法之
所有，攜帶兇器，以強暴、脅迫至使不能抗拒，而取他人之物，
累犯，處有期徒刑柒年捌月；扣案如附表編號3 至10所示之物，
均沒收。應執行有期徒刑捌年參月；扣案如附表編號3 至10所示
偽造之車牌及其餘物品，均沒收。
    事  實
一、甲○○前於民國89、90年間先後因偽造文書、二次竊盜等案
    件，偽造文書案件經法院先後判處有期徒刑五月，如易科罰
    金，以三百元折算一日確定，二次竊盜案件分別經法院判處
    有期徒刑八月、一年八月確定，後二者並經定應執行有期徒
    刑二年三月確定，而與前述偽造文書案件接續執行，於92年
    10月17日三者合併計算假釋後，又因撤銷假釋且現仍執行中
    （是甲○○此三罪均未構成累犯），詎其猶不知悔改，於93
    年3 月19日，在基隆市五堵區某處，明知某姓名年籍不詳成
    年男子所販售之車牌號碼2D—7041號自用小客車一部為來源
    不明之贓物（此車輛為英屬維爾京群島周生生珠寶行股份有
    公司所有交由袁承華使用，而於93年2 月22日上午10時許，
    在臺北縣汐止市○○路○段大園加油站旁所失竊），且購入
    時其上所懸掛之屬特種文書性質之如附表編號1 所示車牌號
    碼T9－2596號車牌二面，及置放車內之如附表編號2 所示車
    牌號碼T9－1329號車牌二面，均係偽造，仍基於故買贓物犯
    意及行使偽造特種文書之概括犯意，以新臺幣（下同）60,0
    00之代價向該不詳姓名年籍成年男子故買入該車輛供己代步
    之用，甲○○隨即承其前同一行使偽造特種文書之概括犯意
    ，為躲避員警對失竊車輛稽查，除故買入該車輛後仍懸掛該
    偽造之如附表編號1 所示車牌號碼T9－2596號車牌二面而行
    使之，迄93年7 月6 日將同係偽造之如附表編號2 所示車牌
    號碼T9－1329號車牌二面交由丁○○使用前（詳後述事實欄
    三所示），復改掛此偽造之車牌號碼T9－1329號車牌二面在
    上開所故買之原車牌號碼2D—7041號自用小客車上而連續行
    使之，均足以生損害於監理機關對於車牌資料管理之正確性
    。
二、丁○○前於88年間因竊盜案件，經臺灣花蓮地方法院於89年
    7 月28日以88易字第348 號刑事判決判處有期徒刑八月確定
    ，於90年2 月22日執行完畢，復先後於88、89、91年間先後
    因贓物、偽造文書、侵占、過失傷害、竊盜、詐欺等案件，
    先後經法院判處有期徒刑三月、六月、五月、六月、二年、
    四月確定，後六罪並經定應執行有期徒刑三年八月確定，嗣
    於92年9 月17日經假釋，迄93年6 月4 日始因假釋期滿而執
    行完畢；詎其仍不知悔改，於93年7月2日凌晨3時許，經甲○○駕駛上開其所故買且係懸掛如附表編號2所示偽造車牌
    號碼T9－1329號車牌二面之來源不明車輛（原車牌號碼2D—
    7041號，此部分尚無積極證據堪認丁○○有與其共同行使此
    偽造特種文書之犯意聯絡），搭載丁○○前往花蓮縣吉安鄉
    ○○村○○街二十九號前，渠二人即以共同意圖為自己不法
    所有之犯意聯絡，共同攜帶如附表編號3 至10所示由甲○○
    併同車輛取得而屬其所有且足以對人之生命、身體、安全構
    成威脅、堪供為兇器使用之物品，先推由甲○○打破停放在
    該處為乙○○所有之U9－9990號自用小客車副駕駛座後座車
    窗玻璃，並持其所有鑰匙一支（未據扣案）開啟車門入內發
    動車輛，丁○○則在渠等所駕駛前往之車輛中把風，嗣因車
    主乙○○聽聞車輛警報器作響而前往查看，發覺甲○○已發
    動該車輛但仍未及駛離後，乙○○即自副駕駛座旁入內拉住
    甲○○圖制止，斯時甲○○即出示一長約三十公分似小刀狀
    之物品（未據扣案，尚難認係槍砲彈藥刀械管制條例所管制
    之刀械）脅迫乙○○，乙○○見狀欲退出車外時，丁○○復
    持如附表編號9 所示鋁棒一支毆打乙○○，乙○○並因而受
    有左肩部瘀血長6 公分、寬四公分，及後背部、右下腿擦傷
    均長5 公分等傷害，渠二人即以上開方式至乙○○不能抗拒
    ，由甲○○駛離該車輛而強盜得逞。
三、丁○○另於於93年7月6日18時許，在臺北市○○路○段二十
    二號前，見戊○○所駕駛車牌號碼6758—DG號自用小客車停
    放該處且引擎未熄火，竟意圖為自己不法之所有，徒手開啟
    車門入內而乘機竊得該車輛，隨即以行使偽造特種文書之犯
    意，為躲避員警對失竊車輛之稽查，明知甲○○所持用屬特
    種文書性質之上開如附表編號2 所示車牌號碼T9－1329號車
    牌二面係偽造，仍於同日不詳時間、地點向甲○○借入後，
    將之改懸掛在其所竊得之此原車牌號碼6758—DG號車輛上而
    行使之（此部分尚難認甲○○知情並有參與之意），足以生
    損害於監理機關對於車牌資料管理之正確性。嗣於93年7 月
    24 日 凌晨零時五十分許，甲○○駕駛前開如事實欄一所示
    故買之贓車，其上則懸掛如附表編號1 所示偽造之車牌二面
    並搭載丁○○，二人行經臺北市中山區○○○路○段八十五
    號前，為警攔撿查獲，並當場扣得前開甲○○購入所有之如
    附表編號1 所示偽造車牌二面，及如附表編號3 至10所示工
    具物品，復經丁○○向警員自首上開竊取車牌號碼6758—DG
    號自用小客車並行使該偽造之車牌號碼T9－13 29 號車牌等
    行為，表明願意接受裁判之意，且帶同員警至臺北縣新店市
    ○○路十六號地下三樓停車場處尋獲該車輛，並扣得此如附
    表編號2 所示偽造車牌二面。
四、案經臺北市政府警察局中山分局報請臺灣臺北地方法院檢察
    署檢察官偵查起訴，及由花蓮縣警察局吉安分局報請臺灣花
    蓮地方法院檢察署呈請臺灣高等法院檢察署令轉臺灣臺北地
    方法院檢察署檢察官移送併案審理。
    理  由
一、訊據被告丁○○對於如事實欄三所示竊盜及行使偽造特種文
    書之事實，均已坦承不諱，關於如事實欄二所示強盜行為部
    分，被告丁○○雖坦承確有在上開時地持鋁棒毆打被害人乙○○等行為，惟矢口否認有何強盜行為，並辯稱：伊當時以
    為被害人乙○○係找被告甲○○尋仇, 才持鋁棒上前幫忙云
    云，而被告甲○○於本院93年12月6 日審理中曾坦承有根據
    跳蚤雜誌向一綽號「黃董」之不詳姓名年籍成年男子購入該
    車輛，惟矢口否認有何故買贓物、行使造特種文書、強盜等
    行為，並辯稱：前開事實欄一所示車輛及偽造車牌係被告丁○○交付伊使用，如事實欄二所示強盜行為部分，伊當日僅
    係與被告丁○○前往竊車，由被告丁○○負責把風，但該車
    輛一發動伊立即駛離，並未與車主發生任何拉扯云云。經查
    ：
（一）關於如事實欄一所示部分，被告甲○○亦不否認前開原車
      牌號碼2D—7041號自用小客車一部（其上係懸掛如附表編
      號1 所示偽造車牌號碼T9－2596號車牌二面）在前揭時地
      為警盤查時，係由其駕駛中，復經被告丁○○否認有交付
      該車輛暨偽造車牌與被告甲○○之行為，而被告甲○○於
      警詢、偵查中均供承該車輛連同如附表編號1 所示偽造車
      牌係向案外人丙○○以60,000元購入，迄本院審理中經證
      人丙○○否認有出賣該車輛、車牌與被告甲○○後，被告
      甲○○始改稱係向一綽號「黃董」之不詳姓名年籍成年男
      子所購入，依被告甲○○前後翻異之情節，已可見其對該
      車輛、車牌之來源顯圖掩飾，對車輛是否來源不明一事當
      係明知而買入，加之被告甲○○前於偵查中復曾供承購入
      如事實欄一所示車輛時確明知該車輛為B車（參見93年度
      偵字第13311 號偵查卷第79頁），益徵其對該車輛屬來源
      不明贓車，其上所使用車牌當係偽造一節均知情仍買入，
      其有故買贓物、行使偽造特種文書之主觀犯意甚明；況且
      ，該如附表編號1 所示車牌二面經送運圓工業有限公司鑑
      定結果，其上字、底色漆、四周R 角、四孔洞毛頭均與真
      牌不符，有該鑑定報告書影本一份附卷可稽，該車牌二面
      係出於偽造一事甚明，且由該車牌多處均與真正者不符，
      被告甲○○復迄未能提出購入時尚取得該車輛行車執照等
      資料，益堪佐證其前於警詢、偵查中所供承係以60,000代
      價購入者，方屬實在，其另辯稱係被告丁○○所交付云云
      ，委無足採。再以，關於被告甲○○尚有行使如附表編號
      2 所示偽造車牌之部分，業據被告甲○○於偵查中供稱故
      買入關於如事實欄一所示車輛時，其上除懸掛如附表編號
      1 所示偽造車牌外，另如附表編號2 所示偽造車牌亦置放
      在該車輛內等語（參見93年度偵字第13311 號偵查卷第79
      頁），與被告丁○○於偵查中即多次供稱為警查獲時懸掛
      在如事實欄三所示竊得車輛上之如附表編號2所示偽造之
      車牌號碼T9－1329號車牌係經被告甲○○所交付一節相互
      參照，已可見被告甲○○前於偵查中之自白較符實情，加
      加之如事實欄二所示該次強盜行為時，被告丁○○、甲○○於偵查中均一致供稱當日所使用之車輛即係懸掛此如附
      表編號2 所示偽造車牌，被告甲○○復曾稱該車輛即為如
      事實欄一所示其所故買之贓物，證人乙○○復證稱：如事
      實欄二所示該次被告甲○○、丁○○所使用車輛之車牌號
      碼即為此如附表編號2 所示偽造車牌，均可見被告丁○○
      於事實欄三所示竊得車輛上懸掛之如附表編號2 所示偽造
      車牌二面，當係被告甲○○所提供，且以渠等為如事實欄
      二所示強盜行為時，被告甲○○使用如事實欄一所示故買
      入贓車確係另懸掛此如附表編號2 所示偽造車牌之情狀，
      益見被告甲○○故買入該贓車後，確有先號掛用如附表編
      號1 、2 所示偽造車牌之連續行使偽造特種文書行為；此
      外，如附表編號2 所示車牌二面經送運圓工業有限公司鑑
      定結果，其上字、底色漆、四周R 角、四孔洞毛頭均與真
      牌不符，同有上開鑑定報告書影本一份附卷可按，該車牌
      二面出於偽造一節，已甚明確，復有前述如事實欄一所示
      車輛經發還與被害人之贓物認領保管單、扣案偽造車牌共
      四面可資佐證，是此部分事證已臻明確，被告甲○○此部
      分犯行，堪以認定。
（二）關於如事實欄二所示部分，業據證人乙○○於本院審理中
      結證稱：當日伊先聽到一些敲碎玻璃的聲音，直到聽見伊
      車輛發動及警報器響起聲音，伊才從窗戶看見伊車輛發動
      ，燈亦亮著，伊即外出欲喝止小偷，伊當時係從副駕駛座
      進去車子內，發現被告甲○○坐在正駕駛座發動車子，當
      時二人距離甚近，故伊能清楚指認，伊先與被告甲○○拉
      扯，後來見被告甲○○拿出一把長約三十公分類似刀子物
      品，但無法確認是否為刀子，伊害怕退出車外，就發現被
      告丁○○在伊後面，當時很暗，伊當時不清楚被告甲○○
      有無揮舞該類似刀子物品，而被告丁○○則拿鋁棒打伊，
      其間並聽見被告甲○○表示要被告丁○○將伊打死，伊初
      始看到被告丁○○時是面對面，被告丁○○揮棒時伊有閃
      躲，其後被告丁○○打伊手臂、背部，地很滑，伊也滑倒
      ，被打了幾下伊不知道，後來伊就跑了，當時亦有發現伊
      車輛副駕駛座後方車窗玻璃已被打破，但不知渠二人以何
      方式開啟車輛等語，核與其前在警詢、偵查中所述情節相
      符，且由其所述情節且均能清楚指認被告二人，並有卷附
      診斷證明書載明被害人乙○○斯時確有遭人毆打等情狀，
      已可見被告甲○○所辯稱並不知被告丁○○毆打被害人乙○○云云，顯屬卸責之詞，並無可採，而被告丁○○所辯
      稱誤認該人係對被告甲○○尋仇云云，以斯時渠二人實係
      著手欲啟動非渠等所有車輛之情形，其對被害人乙○○實
      為合法阻止渠等駕駛該車輛離去當知之甚明，其仍對被害
      人乙○○為前述強暴行為，亦堪認其係基於強盜之犯意所
      為；此外，復有扣案如附表編號3 至10所示物品可資佐證
      ，且各該物品均屬堅硬且有相當份量之物品，客觀上確足
      以對人之生命、身體、安全構成威脅而堪供為兇器使用，
      被告丁○○復乘坐在存放各該兇器之車輛內把風，甚至遇
      被害人乙○○上前制止時果持用其中鋁棒毆打被害人乙○○，在在可見其與被告甲○○確有攜帶各該堪供兇器使用
      物品為此強盜行為之情狀；又以被告甲○○所持用物品係
      類似刀子物品，依當時情狀確足以之脅迫被害人乙○○，
      與其後被告丁○○復持鋁棒上前毆打被害人乙○○，被告
      甲○○更出聲助勢等情，亦可見渠二人此強暴、脅迫行為
      應已達壓抑其自由意志之程度；綜上所述，此部分事證亦
      臻明確，渠二人有此強盜犯行，已足認定。
（三）關於如事實欄三所示部分，有該車輛發還與被害人之贓物
      認領保管單、上開如附表編號2 車牌係出於偽造之鑑定報
      告書影本各一份，暨扣案如附表編號2 所示偽造車牌二面
      可證，足認被告丁○○此部分自白應與事實相符，是此部
      分事證亦明，被告丁○○此竊盜、行使特種文書犯行，洵
      堪認定。
二、核被告甲○○如事實欄伊所示者，係犯刑法第349 條第2 項
    故買贓物、第216 條、第212 條行使偽造特種文書罪，被告
    丁○○如事實欄三所示者，係犯刑法第320 條第1 項竊盜罪
    、第216 條、第212 條行使偽造特種文書罪，渠二人如事實
    欄二所示者，則均係犯刑法第330 條第1 項、第328 條第1
    項攜帶兇器強盜罪。被告二人就如事實欄二所示攜帶兇器強
    盜罪部分，彼此間有犯意聯絡，行為分擔，應論以共同正犯
    。被告甲○○如事實欄一所示先後行使如附表編號1 、2 所
    示偽造種文書之行為，時間緊接，方法相同，觸犯構成要件
    相同之罪名，顯係基於概括犯意反覆為之，為連續犯，應依
    刑法第56條規定論以一罪。被告甲○○所犯如事實欄一所示
    故買贓物、行使特種二罪間，被告丁○○所犯如事實欄三所
    示竊盜、行使特種文書二罪間，分別有原因、結果之牽連關
    係，應依刑法第55條規定各從一重之故買贓物罪、竊盜罪論
    處。起訴書未載及被告甲○○、丁○○前開行使特種文書犯
    行部分，業據蒞庭檢察官當庭補充被告甲○○有行使如附表
    編號1所示特種文書犯行，被告丁○○有行使如附表編號2所
    示特種文書犯行，且關於被告甲○○部分，尚有行使如附表
    編號2所示特種文書犯行部分，亦見前述，此公訴人雖漏未
    論及，但與其餘起訴部分既有牽連犯、連續犯等裁判上一罪
    關係，本院自得併與審理。又被告等毆打被害人乙○○成傷
    之部分，係渠等所施用前開強暴方法下之當然結果，爰不另
    論罪。再被告甲○○如事實欄二所示強盜行為時雖係使用如
    事實欄一所示車輛並掛用附表編號2所示偽造車牌，然觀諸
    此係其前即持以掛用供己代步之情狀，尚難認其就此與強盜
    行為間有何出於牽連犯之故意可言，併予指明。被告丁○○
    前於88年間因竊盜案件，經臺灣花蓮地方法院於89年7月28
    日以88易字第348號刑事判決判處有期徒刑八月確定，於90
    年2月22日執行完畢，復先後於88、89、91年間先後因贓物
    、偽造文書、侵占、過失傷害、竊盜、詐欺等案件，先後經
    法院判處有期徒刑三月、六月、五月、六月、二年、四月確
    定，後六罪並經定應執行有期徒刑三年八月確定，嗣於92年
    9月17日經假釋，迄93年6月4日始因假釋期滿而執行完畢，
    有臺灣高等法院被告全國前案紀錄表一份可按，其於五年以
    內再犯本案有期徒刑以上之罪，為累犯，應依刑法第47條規
    定，加重其刑。又被告丁○○如事實欄三所示竊盜行為，係
    在未經犯罪偵查機關發覺前即主動自首表明願接受裁判之意
    ，員警方因而查獲，應依刑法第62條規定，減輕其刑，並先
    加後減之。被告甲○○前開故買贓物、攜帶兇器強盜二罪間
    ，被告丁○○所犯前開竊盜、攜帶兇器強盜二罪間，犯意個
    別，行為互殊，應予分論併罰。爰分別審酌被告甲○○、丁○○二人如事實欄所述，素行均非佳，有臺灣高等法院被告
    全國前案記錄表一份可按，關於強盜犯行部分，被告甲○○
    於偵審中初始均辯稱並未在場，迄本院93年12月6日審理中
    經公訴人提出前開通聯紀錄後，始改承係在場云云，其飾詞
    狡辯之情可見毫無悔意，犯後態度甚差，而被告丁○○之犯
    後態度較佳，如事實欄三所示者並坦承犯行，及渠等之犯罪
    情節、手段、目的、所生損害等一切情狀，各量處如主文所
    示之刑，並分別定其等應執行刑。至於扣案如附表所示之物
    係被告甲○○購入而為其所有，業據被告甲○○供明在卷，
    且係供其前述行使特種文書及與被告丁○○為強盜行為所用
    之物，亦見前述，而被告丁○○關於如附表編號3至10所示
    者，既係共犯即被告甲○○所有且係供渠等為前開強盜行為
    所用之物，依刑法第38條第1項第2款規定，應分別併與宣告
    沒收；另被告丁○○就事實欄三所示如附表編號2所示之車
    牌，雖屬供其犯罪所用之物，但既非其所有之物，自無從併
    與宣告沒收。
三、臺灣臺北地方法院檢察署以93年度偵字第16453號移送併辦
    者，與前揭如事實欄一、二所示被告甲○○故買贓物及與被
    告丁○○之強盜犯行屬同一事實。另臺灣臺北地方法院檢察
    署以93年度偵字第19 791號移送併辦部分，係以被告丁○○
    尚有於93年7月22日1時許，在臺北市○○區○○路一段一五
    六號松山高中前，趁林永博所駕駛車號1111－HN自用小客車
    鑰匙尚插放於電門上，引擎尚未熄火，趁林永博不注意竊取
    上開自用小客車，認此與本案前揭論罪科刑者有連續犯之裁
    判上一罪關係部分，訊據被告丁○○已否認有為此部分行為
    ，且徒憑在該車輛後行李箱上方屬一般人均可能接觸之處有
    採得被告丁○○指紋一事，是否堪認該車輛竊取行為人即為
    被告丁○○，亦有可疑，加之被告既否認此情，更無足認此
    與被告丁○○前揭論罪科刑之如事實欄三所示竊盜罪間，有
    何堪認其係基於概括犯意下所為而有連續犯之裁判上一罪關
    係，是此部分則無從併與審理，應退回由檢察官另為適當處
    理，均予敘明。
據上論斷，應依刑事訴訟法第299 條第1 項前段，刑法第28條、
第216條、第212條、第320條第1項、第349條第2項、第330條第1
項、第328條第1項、第55條、第47條、第62條、第38 條第1項第
2款、第51條第5款，罰金罰鍰提高標準條例第1條前段，判決如
主文。
本案經檢察官葉雅婷到庭執行職務
中　　華　　民　　國　　94　　年　　1 　　月　　21　　日
                  臺灣臺北地方法院刑事第十六庭
                          審判長法  官  劉嶽承
                                法  官  王幸華
                                法  官  林麗真
右正本證明與原本無異。
如不服本判決，應於判決送達後十日內，向本院提出上訴狀。
                                書記官  張汝琪
中　　華　　民　　國　　94　　年　　1 　　月　　24　　日
附錄本案論罪科刑法條全文
中華民國刑法第216條
 (行使偽造變造或登載不實之文書罪)
行使第210條至第215條之文書者，依偽造、變造文書或登載不實
事項或使登載不實事項之規定處斷。
中華民國刑法第212條
 (偽造變造特種文書罪)
偽造、變造護照、旅券、免許證、特許證及關於品行、能力服務
或其他相類之證書、介紹書，足以生損害於公眾或他人者，處一
年以下有期徒刑、拘役或三百元以下罰金。
中華民國刑法第320條
 (普通竊盜罪、竊佔罪)
意圖為自己或第 3 人不法之所有，而竊取他人之動產者，為竊盜
罪，處五年以下有期徒刑、拘役或五百元以下罰金。
意圖為自己或第 3 人不法之利益，而竊佔他人之不動產者，依前
項之規定處斷。
前二項之未遂犯罰之。
中華民國刑法第330條
犯強盜罪而有第321條第1項各款情形之一者，處七年以上有期徒
刑。
前項之未遂犯罰之。
中華民國刑法第328條
意圖為自己或第3 人不法之所有，以強暴、脅迫、藥劑、催眠術
或他法，至使不能抗拒，而取他人之物或使其交付者，為強盜罪
，處五年以上有期徒刑。
以前項方法得財產上不法之利益或使第 3 人得之者，亦同。
犯強盜罪因而致人於死者，處死刑、無期徒刑或十年以上有期徒
刑；致重傷者，處無期徒刑或七年以上有期徒刑。
第 1 項及第 2 項之未遂犯罰之。
預備犯強盜罪者，處一年以下有期徒刑、拘役或三千元以下罰金
。
中華民國刑法第349條
收受贓物者，處三年以下有期徒刑、拘役或五百元以下罰金。
搬運、寄藏、故買贓物或為牙保者，處五年以下有期徒刑、拘役
或科或併科一千元以下罰金。
因贓物變得之財物，以贓物論。
附表：
1、偽造之車牌號碼T9－2596號車牌二面（即本院93年度藍保管
   字第2546號贓證物品清單編號1所示者）。
2、偽造之車牌號碼T9－1329號車牌二面（即上述贓證物品清單
   編號1所示者）。
3、電鑽二支（即上述贓證物品清單編號2所示者）。
4、鐵鎚一支（即上述贓證物品清單編號3所示者）
5、活動鯉魚鉗四支（即上述贓證物品清單編號6所示者）。
6、橡膠槌一支（即上述贓證物品清單編號7所示者）。
7、Ｔ型扳手六支（即上述贓證物品清單編號8所示者）
8、一字起子一支（即上述贓證物品清單編號9所示者）
9、鋁棒一支（即上述贓證物品清單編號11所示者）
10、手持式切割器一支（即上述贓證物品清單編號12所示者）
